# 被评为高新后是否需要调整递延所得税？

提问人：快枪 时间：2013-03-11 17:51:39
所得税准则第十七条　　资产负债表日，对于递延所得税资产和递延所得税负债，应当根据税法规定，按照预期收回该资产或清偿该负债期间的适用税率计量。　　适用税率发生变化的，应对已确认的递延所得税资产和递延所得税负债进行重新计量以前企业适用的所得税率是25%，今年２月得知被评为高新技术企业，有效期 3 年。那么我今年是否要对企业已按25%税率确认的递延所得税资产或递延所得税负债按照15%的税率重新计量，并将差额计入 2013 年的所得税费用？ 这种情况是否属于“适用税率发生变化”呢？因为有效期就 3 年，以后也说不准是否还能适用15%的税率，如果已确认的递延所得税资产或递延所得税负债需要调整，那么是调整全部还是只调整这 3 年内能转回部分？

回答人：chenyiwei
回复 快枪 的帖子
类似问题可参阅《计学撮要》P251～ 253 ：关于资产负债表日后取得高新认定的相关问题。原则上以所取得的高新技术企业证书的落款日期为准，确定是否属于资产负债表日后调整事项。
由于高新技术认定的标准具有一贯性，且递延税款测算所依据的税率应当以当前已经实质生效的税法规定为基础（高新认定的相关规定也可看作广义上的税法的组成部分），因此如果当前能够通过高新认定，最合理的估计应该是该认定在今后可预见的未来可以获得延续（除非已经有了在可预见的未来进行重大转型，不再涉及高新技术行业的计划），也就是对递延所得税按高新技术企业适用税率进行测算是合理的。

提问人：快枪 时间：2013-03-11 21:56:24
回复 chenyiwei 的帖子
谢谢陈老师。
最近和同仁讨论一个问题，就是关于此次新认定的规划布局内企业，我们认为，由于认定文件是在 2013 年下发的，企业接到通知一般都在 2 月底，所以应作为资产负债表日后的非调整事项处理，减少的 2011 和 2012 年的所得税计入 2013 年损益。这一点大家有共识，但对于是否调整以前的递延所得税有分歧。我的看法是，10%的税率是适用 2011 和 2012 年的，以后企业能否再被认定，具有很大的不确定性，因此不应调整， 2011 和 2012 年所确认的递延所得税也应以当时适用的25%或15%确认。

回答人：chenyiwei
基本赞同你的理解。